臺灣彰化地方法院刑事判決　　　　　　　　　　　　　　九十四年度訴字第八五號
　　公　訴　人　臺灣彰化地方法院檢察署檢察官
　　被　　　告　甲○○
右列被告因違反毒品危害防制條例案件，經檢察官提起公訴（九十三年度毒偵字第四
０六七號），本院判決如左：
    主  文
本件公訴不受理。
    理  由
一、公訴意旨略以：被告甲○○自民國九十三年十月二十四日採尿前三日內之某時起
    ，至同年十一月二十八日某時止，在某不詳處所，連續施用第一級毒品海洛因多
    次；另自九十三年十月二十四日採尿前四日內某時起，至同年十二月四日某時止
    ，在彰化縣彰化市○○○路某不詳友人住處等地，連續施用第二級毒品甲基安非
    他命多次，因認被告涉有毒品危害防制條例第十條第一項、第二項之施用第一、
    二級毒品罪嫌。
二、按已經提起公訴之案件，在同一法院重行起訴者，應諭知不受理之判決，並得不
    經言詞辯論為之，刑事訴訟法第三百零三條第二款、第三百零七條分別定有明文
    。再訴訟上所謂一事不再理之原則，關於實質上一罪或裁判上一罪，均有其適用
    ，連續犯係裁判上之一罪，其一部分犯罪事實曾經判決確定者，其效力當然及於
    全部（參照最高法院四十九年度臺非字第二０號判例意旨）。
三、經查：本件公訴人認被告自九十三年十月二十四日採尿前三日內某時起，至同年
    十一月二十八日某時止，及自九十三年十月二十四日採尿前三日內某時起，至九
    十三年十二月四日某時止，有分別連續施用海洛因、甲基安非他命等犯嫌部分，
    雖據被告坦承不諱，且被告於九十三年十月二十四日遭警查獲後採尿結果，經檢
    察官送中山醫學大學附設醫院中港分院覆驗結果，確呈嗎啡、甲基安非他命陽性
    反應，此有彰化縣警察局彰化分局民族路派出所偵辦刑案代號真實姓名對照表、
    臺灣彰化地方法院檢察署九三保字第五一二三號扣押物品清單及中山醫學大學附
    設醫院中港分院九十三年十二月七日中山醫港九三川吉字第九三０三六五號函附
    確認結果報告各一紙在卷可稽（見彰警分刑字第０九三００一三八九０號卷，四
    ０六七號毒偵卷第三四頁、第四二頁至第四三頁），應可認被告確有於上開時間
    施用第一級毒品海洛因及第二級毒品甲基安非他命。惟查，被告前曾於九十一年
    十月間某日起，至九十三年九月三十日止，因施用第一、二級毒品案件，經本院
    於九十三年十二月六日，以九十三年度訴字第一五０八號，各判處有期徒刑一年
    、八月在案，上訴後，於九十四年一月十四日繫屬於臺灣高等法院臺中分院，目
    前以九十四年度上訴字第一四九號審理中，此有臺灣高等法院被告全國前案紀錄
    表及本院刑事庭理股電話洽辦公務紀錄單各一紙存卷可按；而本件係於九十四年
    一月四日繫屬本院，此亦有本院之收案章一枚蓋於臺灣彰化地方法院檢察署九十
    四年一月四日乙○輝實九十三毒偵四０六七字第一二七號函可稽，是本件係繫屬
    在後之法院；又本件被告被訴於九十三年十月二十四日採尿前三日內某時起，至
    同年十一月二十八日某時止，及九十三年十月二十四日採尿前三日內某時起，至
    同年十二月四日某時止，施用第一、二級毒品之時間，均係在前揭已先行繫屬本
    院並經判決宣示，而尚未確定之最後審理事實法院宣示判決前發生，又被告於本
    院審理時陳稱其每三日施用海洛因及甲基安非他命一次，是其施用海洛因、甲基
    安非他命之次數頻繁，再參以被告因前開九十一年起至九十三年九月三十日止之
    施用毒品案件，經本院以九十二年度毒聲字第二一九五號裁定送勒戒處所觀察、
    勒戒後，認有繼續施用毒品之傾向，惟因毒品危害防制條例修法後，於九十三年
    十月二十二日釋放，此有臺灣高等法院被告全國前案紀錄表及本院九十三年度訴
    字第一五０八號判決各一份附卷可稽，衡之被告雖因強制力進入勒戒處所欲戒除
    毒癮，惟被告於勒戒期間經專業人士評估，即認其尚有施用毒品之傾向，且其於
    九十三年十月二十二日釋放後之翌日，即再度施用海洛因及甲基安非他命，已如
    前述，足認被告施用海洛因、甲基安非他命之概括犯意，並未因觀察、勒戒期滿
    而有影響，是應可認被告本件被訴於九十三年十月二十四日採尿前三日起至九十
    三年十二月止之施用海洛因及甲基安非他命之行為，與前揭經判決確定之施用海
    洛因及甲基安非他命犯行間，各有連續犯之裁判上一罪關係，是其一部分之施用
    海洛因及甲基安非他命犯罪事實，既已先行繫屬本院，且經本院以九十三年度訴
    字第一五０八號各判處有期徒刑一年及八月，並定應執行刑有期徒刑一年六月，
    且於九十三年十二月六日宣判，目前上訴中，正繫屬於臺灣高等法院臺中分院審
    理中，已如前述，是檢察官復將上述已起訴且分別有連續犯之裁判上一罪關係之
    此部分連續施用第一、二級毒品犯行，重行提起公訴，參諸上開說明，自應諭知
    不受理之判決，並不經言詞辯論為之。
四、至臺灣臺中地方法院檢察署九十三年度毒偵字第五一三八號、九十四年度毒偵字
    第一二六號移送併案審理部分，因前開起訴部分之被告所涉施用第一、二級毒品
    罪嫌，業經本院為不受理之判決，是移送併辦部分與已起訴部分自無何併辦意旨
    書所載之連續犯裁判上一罪關係，而非起訴效力所及，本院無從併予審理，應退
    回檢察官另為妥適處理，附此敘明。
據上論斷，應依刑事訴訟法第三百零三條第二款、第三百零七條，判決如主文。
中      華      民      國    九十四    年      二      月      五      日
                                臺灣彰化地方法院刑事第三庭
                                    審判長法  官  余仕明
                                          法  官  王昌鑫
                                          法  官  簡婉倫
右正本證明與原本無異。
如不服本判決，應於判決送達後十日內，向本院提出上訴狀( 須附繕本 )。
                                      法院書記官
中      華      民  國    九十四    年      二      月      五      日
